臺灣新北地方法院民事判決
111年度訴字第2247號
原      告  洪憶嵐  
被      告  周世斌  


上列當事人間請求損害賠償事件，本院於民國111年11月9日言詞
辯論終結，判決如下：
    主  文
被告應給付原告新臺幣貳佰參拾貳萬捌仟陸佰陸拾貳元，及自民
國一一一年十月十七日起至清償日止，按年息百分之五計算之利
息。
訴訟費用由被告負擔。
本判決第一項於原告以新臺幣柒拾捌萬元為被告供擔保後，得假
執行。
    事實及理由
壹、程序方面：
    本件被告經合法通知，未於言詞辯論期日到場，核無民事訴
    訟法第386條所列各款之情形，爰依原告之聲請，由其一造
    辯論而為判決。
貳、實體方面：
一、原告起訴主張：原告於民國109年7月初透過LINE通訊軟體認
    識被告，並與被告交往，其謊稱本名為「周兆楷」，負責家
    族事業綠建築之部分，嗣被告向原告誆稱欲經營公仔買賣，
    詢問原告是願意協助云云，致原告陷於錯誤而允諾，被告進
    而稱其將金錢、信用卡額度均用於臺北地下街開設公仔店，
    已無其他財產云云，要求原告提供信用卡資料，於附表所示
    之時間，數次於淘寶網等網站多次刷卡購物，及要求原告以
    現金或匯款之方式交付款項，獲取共計新臺幣（下同）2,32
    8,662元（含刷卡國外交易手續費）之利益，而原告直至參
    加被告母親公祭，始知其以假名與其交往，並得知被告以相
    似手段騙過其他女性，原告遂報警提出告訴在案，而被告取
    得上開金錢，並未用於購買公仔、亦未將資金投入公仔店之
    經營，顯故意以背於善良風俗之方法，致原告陷於錯誤，而
    受有上開款項之損失，依民法第184條第1項規定，被告應負
    損害賠償之責。又被告對原告前開施以詐術騙取金錢之行為
    ，顯係無法律上原因而受有利益，並致原告受有損害，依民
    法第179條規定，被告應返還之。再被告亦曾自承兩造間為
    消費借貸關係，並同意將上開款項歸還予原告，依民法第47
    8條規定，被告亦應返還借款，為此，爰提起本件訴訟，請
    求擇一為有利之判決。並聲明：㈠被告應給付原告2,328,662
    元，及自起訴狀繕本送達之翌日起至清償日止，按年息5%計
    算之利息。㈡原告願供擔保，請准宣告假執行。
二、被告未於言詞辯論期日到場，亦未提出準備書狀作何聲明或
    陳述。
三、經查，原告主張之事實，業據提出與所述相符之被告照片、
    LINE通訊軟體對話紀錄、被告母親之訃聞、臺灣高等法院10
    7年度上易字第1340號刑事判決列印資料、信用卡帳單及帳
    戶交易明細資料等件影本為證（見本院111年度訴字第2247
    號卷，下稱本院卷，第31頁至261頁）；另被告於相當時期
    受合法之通知，未於言詞辯論期日到場爭執，亦未提出任何
    書狀答辯以供本院斟酌，本院審酌上開事證，堪信原告之主
    張為真實。
四、按因故意或過失，不法侵害他人之權利者，負損害賠償責任
    。故意以背於善良風俗之方法，加損害於他人者亦同。民法
    第184條第1項定有明文。查被告以前開故意詐欺之行為，侵
    害原告之財產權及意思自由權，致原告陷於錯誤，而於附表
    各編號所示日期，以附表所示之方式交付金錢予被告，致原
    告受有損失，且被告之行為與原告所受損害間有相當因果關
    係，是原告依民法第184條第1項規定，請求被告賠償原告所
    受財產上損害2,328,662元，洵屬有據。再因原告對被告請
    求本院就其各項請求權擇一判決勝訴即可，故其餘法律關係
    即無庸審究，一併敘明。
五、末按給付無確定期限者，債務人於債權人得請求給付時，經
    其催告而未為給付，自受催告時起，負遲延責任。其經債權
    人起訴而送達訴狀，或依督促程序送達支付命令，或為其他
    相類之行為者，與催告有同一之效力；遲延之債務，以支付
    金錢為標的者，債權人得請求依法定利率計算之遲延利息；
    應付利息之債務，其利率未經約定，亦無法律可據者，週年
    利率為百分之五，民法第229條第2項、第233條第1項前段及
    第203條分別定有明文。經查，原告對被告之侵權行為損害
    賠償請求權，係屬於未定給付期限之金錢債權，則原告請求
    被告自本件起訴狀繕本送達（111年9月26日揭示於本院網路
    為公示送達，經20日即111年10月16日發生效力，見本院卷
    第277頁、279頁）翌日即111年10月17日起算之法定遲延利
    息，自屬有據，應予准許。
六、綜上所述，原告依民法第184條第1項規定，請求被告給付原
    告2,328,662元，及自111年10月17日起至清償日止，按年息
    5%計算之利息，為有理由，應予准許。
七、原告陳明願供擔保，聲請宣告假執行，核無不合，爰酌定相
    當擔保金額准許之。
八、結論：本件原告之訴為有理由，依民事訴訟法第385條第1項
    前段、第78條、第390條第2項，判決如主文。
中　　華　　民　　國　　111 　年　　11　　月　　30　　日
                  民事第二庭  法　官　宋泓璟
以上正本係照原本做成。
如對本判決上訴，須於判決送達後20日內向本院提出上訴狀。如
委任律師提起上訴者，應一併繳納上訴審裁判費。 
中　　華　　民　　國　　111 　年　　11　　月　　30　　日
                              書記官  鄧筱芸

附表：
編 號 日    期 金   額 （新臺幣） 給  付  方  式 1 109年7月10日 66,106元 國泰世華銀行信用卡 2 109年7月12日 5,376元 國泰世華銀行信用卡 3 109年7月12日 3,465元 國泰世華銀行信用卡 4 109年7月13日 3,460元 國泰世華銀行信用卡 5 109年7月13日 7,764元 花旗銀行信用卡 6 109年7月13日 4,791元 花旗銀行信用卡 7 109年7月15日 8,870元 花旗銀行信用卡 8 109年7月16日 15,575元 新光銀行信用卡 9 109年7月18日 4,445元 新光銀行信用卡 10 109年7月18日 9,007元 新光銀行信用卡 11 109年7月18日 4,450元 自中信銀行轉帳至被告指定帳號000-00000000000000 12 109年7月20日 390,000元 向中國信託銀行申請個人信貸，臨櫃提領現金，同日於自家住處交付被告 13 109年7月20日 2,500元 自國泰世華銀行轉帳至被告指定帳號000-0000000000000000 14 109年7月29日 44,168元 玉山銀行信用卡 15 109年7月29日 700,000元 自新光銀行臨櫃提領現金，於自家住處交付 16 109年8月1日 22,975元 花旗銀行信用卡 17 109年8月2日 2,806元 花旗銀行信用卡 18 109年8月3日 22,174元 花旗銀行信用卡 19 109年8月5日 9,149元 花旗銀行信用卡 20 109年8月5日 688元 花旗銀行信用卡 21 109年8月9日 9,802元 花旗銀行信用卡 22 109年8月12日 2,678元 花旗銀行信用卡 23 109年8月13日 200,000元 自新光銀行匯款184,260元至玉山銀行，再自玉山銀行臨櫃提領現金，於自家住處交付被告 24 109年8月21日 7,584元 花旗銀行信用卡 25 109年8月23日 112元 花旗銀行信用卡 26 109年8月23日 4,477元 花旗銀行信用卡 27 109年8月25日 460,000元 結售外幣取得468,880元，再於新光銀行臨櫃提領現金，於自家住處交付被告 28 109年8月28日 50,000元 自中國信託銀行轉帳至被告提供之帳戶000-0000000000000000 29 109年8月28日 50,000元 自中國信託銀行轉帳至被告提供之帳戶000-0000000000000000 30 109年8月30日 40,000元 自中國信託銀行轉帳至被告提供之帳戶000-0000000000000000 31 109年8月30日 50,000元 自玉山銀行轉帳至被告提供之帳戶000-0000000000000000 32 109年8月30日 50,000元 自玉山銀行轉帳至被告提供之帳戶000-0000000000000000 33 109年9月29日 8,440元 玉山信用卡 34 109年9月29日 2,625元 玉山信用卡 35 109年10月26日 5,387元 玉山信用卡 36 109年10月28日 6,402元 玉山信用卡 37 109年11月23日 31,900元 花旗信用卡 38 110年1月9日 19,433元 花旗信用卡 39 110年4月8日 2,053元 花旗信用卡  合   計 2,328,662元